【裁判字號】    95,訴,1493
【裁判日期】    950609
【裁判案由】    毒品危害防制條例
【裁判全文】
臺灣高雄地方法院刑事判決              95年度訴字第1493號
公  訴  人  臺灣高雄地方法院檢察署檢察官
被      告  乙○○
上列被告因違反毒品危害防制條例案件，經檢察官提起公訴（95
年度毒偵字第1967號），經本院合議庭裁定由受命法官獨任進行
簡式審判程序，本院判決如下：
    主  文
乙○○連續施用第一級毒品，累犯，處有期徒刑拾月；扣案之第
一級毒品海洛因肆包（合計淨重零點貳貳公克，空包裝總重壹點
陸肆公克）及殘有第一級毒品海洛因殘渣之注射針筒貳支，均沒
收銷燬之。又施用第二級毒品，累犯，處有期徒刑伍月。應執行
有期徒刑壹年貳月，扣案之第一級毒品海洛因肆包（合計淨重零
點貳貳公克，空包裝總重壹點陸肆陸公克）、殘有第一級毒品海
洛因殘渣之注射針筒貳支，均沒收銷燬之。
    事  實
一、乙○○前因違反毒品危害防制條例案件，經本院於民國93年
    11月30日以93年度訴字第1196號判處有期徒刑9 月確定，於
    94年7 月8 日縮刑期滿執行完畢。另因施用毒品案件，經本
    院以92年度毒聲字第4673號裁定令入勒戒處所施以觀察、勒
    戒，認無繼續施用毒品之傾向，由臺灣高雄地方法院檢察署
    於92年8 月29日以92年度毒偵字第4391號為不起訴處分確定
    ，並於同日執行完畢釋放。詎乙○○仍未戒除毒癮，復基於
    施用第一級毒品之概括犯意，自95年3 月7 日上午某時起至
    同月13日晚間某時止，在其位於高雄縣林園鄉頂厝村椰樹33
    號之居所內，將少許海洛因摻水後，以針筒注射之方式，連
    續施用第一級毒品海洛因多次，並另基於施用第二級毒品甲
    基安非他命之犯意，於94年3 月13日下午某時許，在其上開
    居所內，以吸食器燒烤之方式，施用第二級毒品甲基安非他
    命1 次，嗣為警於94年3 月14日下午2 時10分許，在其上開
    居所當場查獲，並扣得第一級毒品海洛因4 小包（合計淨重
    0.22公克，空包裝總重1.64公克）及殘有第一級毒品海洛因
    之注射針筒2 支。
二、案經高雄市政府警察局左營分局報告臺灣高雄地方法院檢察
    署檢察官偵查起訴。
    理  由
一、本件被告乙○○所犯係死刑、無期徒刑、最輕本刑為3 年以
    上有期徒刑以外之罪，其於準備程序中就被訴事實為有罪之
    陳述，經法官告知簡式審判程序之旨，並聽取公訴人、被告
    之意見後，認為適宜由受命法官獨任進行簡式審判程序，依
    刑事訴訟法第273 條之1 第1 項規定，裁定由受命法官獨任
    進行審判程序，合先敘明。
二、訊據被告乙○○對其分別於上揭時、地施用第一級毒品海洛
    因及第二級毒品甲基安非他命之事實均坦承不諱，而扣案白
    粉4 包經送鑑定結果，確為第一級毒品海洛因無誤，有法務
    部調查局95年4 月26日調科壹字第220023004 號鑑定通知書
    在卷可憑；又扣案之注射針筒2 支經送驗結果，均含有第一
    級毒品海洛因之殘渣，此有高雄醫學大學附設中和紀念醫院
    95年5 月23日報告編號0000-000、0000-000號檢驗報告各1
    紙附卷可稽；且其為警查獲時所採尿液經送驗結果亦呈有嗎
    啡、甲基安非他命陽性反應，亦有高雄市立凱旋醫院95年3
    月27日轉碼編號A00000000 號濫用藥物尿液檢驗成績書1 紙
    在卷足憑，足見其所稱於前揭時、地施用海洛因、甲基安非
    他命之自白，應與事實相符而堪採信。另查，被告前因施用
    毒品案件，經本院以92年度毒聲字第4673號裁定令入勒戒處
    所施以觀察、勒戒，認無繼續施用毒品之傾向，由臺灣高雄
    地方法院檢察署於92年8 月29日以92年度毒偵字第4391號為
    不起訴處分確定，並於同日執行完畢釋放，有該不起訴處分
    書、臺灣高等法院被告前案紀錄表及臺灣高雄地方法院檢察
    署刑案資料查註紀錄表各1 份在卷足參，是被告於觀察勒戒
    執行完畢釋放後，5年內再為本件施用毒品犯行，堪以認定
    ，應予依法論科。
二、核被告乙○○所為，係犯毒品危害防制條例第10條第1 項之
    施用第一級毒品罪及同條第2 項之施用第二級毒品罪。其持
    有第一級毒品海洛因、甲基安非他命之低度行為已分別為其
    施用之高度行為所吸收，均不另論罪。又其連續施用第一級
    毒品海洛因之犯行，時間緊接，手法相同，觸犯構成要件同
    一之罪名，應論以連續犯，並加重其刑。被告所犯上開2 罪
    間，犯意各別，罪名互異，應予分論併罰。另被告前因違反
    毒品危害防制條例案件，經本院於93年11月30日以93年度訴
    字第1196號判處有期徒刑9 月確定，於94年7 月8 日縮刑期
    滿執行完畢，此有臺灣高等法院被告前案紀錄表附卷可佐，
    其於5 年內再為本件有期徒刑以上之罪，為累犯，應依刑法
    第47條之規定，加重其刑。其施用第一級毒品之犯行，有2
    以上刑之加重事由，應依法遞加之。爰審酌被告前因施用毒
    品案件，業經觀察、勒戒及判處刑期執行完畢，竟仍未戒除
    惡習，意志力顯然不足，非再次入監服刑不足以戒絕矯正，
    惟念其行為尚未害及他人，及其犯後坦承犯行，態度良好等
    一切情狀，酌情量處如主文所示之刑，並定其應執行之刑。
    另扣案之注射針筒2 支，均含有第一級毒品海洛因之殘渣，
    業如前述，而扣案海洛因之包裝袋亦因包覆海洛因粉末，客
    觀上顯留有毒品之殘渣而難與之析離，均應視同查獲之毒品
    ，而應與扣案之海洛因4 包（合計淨重0.22公克，空包裝總
    重1.64公克）併依毒品危害防制條例第18條第1 項前段沒收
    銷燬之。
據上論斷，應依刑事訴訟法第273 條之1 、第284 條之1 、第29
9 條第1 項前段，毒品危害防制條例第10條第1 項、第2 項、第
18條第1 項前段，刑法第11條、第56條、第51條第5 款、第47條
，判決如主文。
本案經檢察官甲○○到庭執行職務。
中    華    民    國    95    年    6     月    9     日
                  刑事第十四庭法  官  謝  雨  真
以上正本證明與原本無異。
如不服本判決，應於判決送達後10日內，向本院提出上訴狀。
中    華    民    國    95    年    6     月    9     日
                              書記官  林  佳  慧
附錄本案論罪科刑法條：
毒品危害防制條例第10條
施用第一級毒品者，處 6 月以上 5 年以下有期徒刑。
施用第二級毒品者，處 3 年以下有期徒刑。


司法院資訊處製作；財團法人民間司法改革基金會備份。
